【裁判字號】    99,上訴,2489
【裁判日期】    991221
【裁判案由】    違反毒品危害防制條例
【裁判全文】
臺灣高等法院臺中分院刑事判決        99年度上訴字第2489號
上  訴  人
即  被  告  伍權
上列上訴人即被告因違反毒品危害防制條例案件，不服臺灣臺中
地方法院99年度訴字第2955號，中華民國99年10月29日第一審判
決（起訴案號：臺灣臺中地方法院檢察署99年度毒偵字第2013號
），提起上訴，本院判決如下：
    主  文
上訴駁回。
    理  由
一、按協商判決，除有刑事訴訟法第455條之4第1項第1款於訊問
    程序終結前，撤銷合意或撤回協商聲請者；第2款被告協商
    之意思非出於自由意志者；第4款被告所犯之罪非第455條之
    2第1項所定得以聲請協商判決者；第6款被告有其他較重之
    裁判上一罪之犯罪事實者；第7款法院認應諭知免刑或免訴
    、不受理者。或協商判決違反同條第2項「法院應於協商合
    意範圍內為判決；法院為協商判決所科之刑，以宣告緩刑或
    二年以下有期徒刑、拘役或罰金刑為限」之規定者，不得上
    訴，刑事訴訟法第455條之10第1項定有明文。又同法第367
    條前段：「第二審法院認為上訴有第362條前段之情形者，
    應以判決駁回之」、同法第372條規定：「第367條之判決上
    訴時，第二審法院認其為無理由而駁回上訴，或認為有理由
    而發回該案件之判決，得不經言詞辯論為之」，此依同法第
    455條之11第1項規定對於協商判決之上訴準用之。
二、上訴人即被告伍權（下稱被告）不服原審協商判決提起上
    訴，其上訴理由狀略謂：被告對於施用第一、二級毒品之犯
    行坦承不諱，且就檢察官引用之證據，其證據能力亦不爭執
    ，嗣於原審為認罪協商，同意就施用第一級毒品罪部分處有
    期徒刑9月，施用第二級毒品部分處有期徒刑6月，並定應執
    行刑1年2月。惟事後回想，被告施用第一、二級毒品之犯行
    ，係將二種毒品同時放入玻璃球燒烤吸食，原審法院於認罪
    協商時，未將此部分情狀列入考量，確有適用法條不當及判
    決不當之違背法令，為此請求撤銷原判決，重新審理云云。
三、經查：
  (一)本件被告因犯施用第一、二級毒品案件，經檢察官提起公訴
    ，於第一審行審理程序時，檢察官因被告已認罪（參原審卷
    第17頁），而聲請本件依協商程序而為判決，並經原審法院
    、被告之同意後，就被告願受科刑之範圍事項於審判外進行
    協商。而被告未選任辯護人，原審法院乃依同法第455條之5
    第1項規定，指定該院公設辯護人賴忠杰為其辯護人以協助
    進行協商，協商中被告表示所願受之科刑為施用第一級毒品
    罪處有期徒刑9月，施用第二級毒品罪處有期徒刑6月，應執
    行刑為1年2月，經當事人雙方合意且被告認罪，由檢察官聲
    請原審法院改依協商程序而為判決，原審法院乃當庭對被告
    告知其認罪之罪名及其法定刑之刑度。並告知下列事項：（
    一）如適用協商程序判決，被告喪失受法院依通常程序公開
    審判之權利、保持緘默之權利、與證人對質或詰問證人之權
    利。（二）協商判決除有刑事訴訟法第455條之4第1項第1款
    於本訊問程序終結前，被告撤銷協商合意或檢察官撤回協商
    聲請者；第2款被告協商之意思非出於自由意志者；第4款被
    告所犯之罪非第455條之2第1項所定得以協商判決者；第6款
    被告有其他較重之裁判上一罪之犯罪事實者；第7款法院認
    應諭知免刑或免訴、不受理者情形之一，及違反同條第2項
    「法院應於協商合意範圍內為判決；法院為協商判決所科之
    刑，以宣告緩刑或2年以下有期徒刑、拘役或罰金為限」之
    規定者外，不得上訴。且原審在協商合意範圍內為判決，有
    原審準備程序筆錄、臺灣臺中地方法院檢察署檢察官認罪協
    商聲請書各1份在卷可參（參原審卷第17頁至第19頁），經
    核於法並無不合。是本件被告於原審與檢察官達成上揭協商
    合意，顯係出自其自由意志而為。被告提起上訴，核與刑事
    訴訟法第455條之4第1項各款規定均不合。
  (二)至被告上訴理由所稱其本案施用之第一、二級毒品係一次同
    時放入玻璃球燒烤吸食，應從一重量刑云云。惟查，本件被
    告於原審認罪協商之犯罪事實為民國99年5月5日上午10時施
    用第二級毒品甲基安非他命1次，99年5月7日為警採尿回溯
    96小時內某時，施用第一級毒品海洛因1次（參原審卷第16
    頁背面及第17頁），顯非同時施用第一、二級毒品，原審就
    被告二犯行予以分論併罰，於法即屬無違。次查，被告於99
    年5月7日經警查獲時，僅坦承於99年5月5日10時許在居住所
    施用第二級毒品犯行，並未提及施用第一級毒品部分（參警
    卷第5頁），嗣經警移送臺灣臺中地方法院檢察署，於5月8
    日接受檢察官訊問時，則改稱4天前以玻璃球施用第二級毒
    品，施用第一級毒品則係以捲香煙方式施用，最近一次施用
    第一級毒品係好幾個月以前等語（參偵卷第18頁），被告上
    揭二犯行經檢察官提起公訴後，始於原審行準備程序時坦承
    施用第一、二級毒品全部犯行，並陳稱係使用扣案之吸食器
    施用上揭二種毒品，惟仍稱施用第一級毒品海洛因之時間忘
    記了等語（參原審卷第17頁）；據上，被告自查獲迄原審為
    認罪協商過程中，均無陳述其係同時1次施用第一、二級毒
    品之情形，再者依其偵查中陳述之其原先施用第一級毒品之
    方法，亦非採玻璃球方式為之，其施用方式亦難認確屬同一
    。綜上，本件自難認被告係以一行為同時施用第一、二級毒
    品，而應適用刑法第55條前段想像競合犯之規定，從一重論
    以施用第一級毒品一罪。被告以此為上訴理由，亦無足採。
四、綜上所述，本件依前揭規定，被告不得就本件協商判決提起
    上訴，其上訴於法不合。爰不經言詞辯論逕予判決駁回之。
據上論斷，應依刑事訴訟法第455條之11第1項、第367條前段、
第372條，判決如主文。
中    華    民    國    99    年    12    月    21    日
            刑事第二庭  審判長法  官  邱  顯  祥
                              法  官  張  國  忠
                              法  官  王  鏗  普
以上正本證明與原本無異。
除施用第2級毒品部分不得上訴外，其餘得上訴。
得上訴部分，如不服本判決應於收受送達後十日內向本院提出上
訴狀，其未敘述上訴之理由者並得於提起上訴後十日內向本院補
提理由書（均須按他造當事人之人數附繕本）「切勿逕送上級法
院」。
                              書記官  詹  雅  婷
中    華    民    國    99    年    12    月    21    日

司法院資訊處製作；財團法人民間司法改革基金會備份。
